【裁判字號】    99,易,144
【裁判日期】    990528
【裁判案由】    竊盜
【裁判全文】
臺灣士林地方法院刑事判決        九十九年度易字第一四四號
公  訴  人  臺灣士林地方法院檢察署檢察官
被      告  乙○○
上列被告因竊盜案件，經檢察官提起公訴（九十九年度偵字第六
七六六號），本院判決如下：
    主  文
乙○○竊盜，累犯，處有期徒刑捌月。
    事  實
一、乙○○於民國九十七年間犯竊盜罪，經本院以九十七年度易
    字第一六七五號分判處有期徒刑三月、三月、七月，並經臺
    灣高等法院以九十八年度上易字第八十一號駁回上訴確定，
    又於九十七年間犯詐欺罪，經臺灣臺北地方法院以九十八年
    度簡字第二五七八號判處有期徒刑五月確定，前開四罪，由
    臺灣臺北地方法院以九十八年度聲字第二五四五號裁定定其
    應執行有期徒刑一年四月確定，於九十九年二月六日縮刑期
    滿執行完畢，猶不思悛悔，於九十九年五月五日下午三時四
    十分許，駕駛三輪車（起訴書誤載為車牌號碼四三一○—Ｄ
    Ｌ號自用小貨車）一輛，行經臺北市○○區○○街七十一號
    鴻洲企業有限公司（下稱鴻洲公司）置放電力設備之處所，
    見該處管制鐵門並未關閉，竟意圖為自己不法之所有，駕駛
    該三輪車進入上址，徒手接續將鴻洲公司所有，印有「鴻洲
    電力」字樣之電力開關共十四箱（價值合計約新臺幣三十一
    萬元）搬運至該三輪車上而竊取之，得手後，旋駕駛該三輪
    車逃逸，嗣又將上開竊得之電力開關移置其於同日下午四時
    六分許，向大發汽車商行所承租車牌號碼四三一○—ＤＬ號
    之自用小貨車上，欲駛往資源回收場變賣，途經臺北市○○
    區○○路二段時，適為鴻洲公司現場負責人甲○○發現，立
    即報警處理，乙○○旋於同日下午四時四十五分許，在臺北
    市○○區○○路一○五號前為警查獲。
二、案經臺北市政府警察局南港分局報請臺灣士林地方法院檢察
    署檢察官偵查起訴。
    理  由
壹、證據能力方面：
    按被告以外之人於審判外之言詞或書面陳述，除法律有規定
    者外，不得作為證據，刑事訴訟法第一百五十九條第一項固
    定有明文；惟被告以外之人於審判外之陳述，雖不符刑事訴
    訟法第一百五十九條之一至第一百五十九條之四之規定，而
    經當事人於審判程序同意作為證據，法院審酌該言詞陳述或
    書面陳述作成時之情況，認為適當，亦得為證據，當事人、
    代理人或辯護人於法院調查證據時，知有第一百五十九條第
    一項不得為證據之情形，而未於言詞辯論終結前聲明異議者
    ，視為有前項之同意，同法第一百五十九條之五亦有明文。
    證人即鴻洲公司現場負責人甲○○、大發汽車商行負責人鐘
    宜旻於警詢時之證述及證人甲○○所出具之贓物認領保管單
    ，雖屬被告以外之人於審判外之言詞及書面陳述，然當事人
    於審判程序對於上開證據方法之證據能力並未爭執，本院審
    酌前開言詞及書面陳述，並無違法不當及證明力明顯過低之
    瑕疵，認前揭證據方法，適為本案之證據；至其餘資以認定
    本案犯罪事實之非供述證據（詳後述），亦查無違反法定程
    序取得之情形，依同法第一百五十八條之四反面規定，應具
    證據能力，合先敘明。
貳、實體方面：
一、上揭犯罪事實，業據被告乙○○坦承不諱（見本院卷第二十
    三頁反面、第二十四頁），核與證人即鴻洲公司現場負責人
    甲○○證述失竊之情節（詳偵查卷第十一頁至第十三頁）、
    證人即大發汽車商行負責人鐘宜旻證稱：車牌號碼四三一○
    —ＤＬ號之自用小貨車為大發汽車商行所有，於九十九年五
    月五日下午四時六分許出租被告使用等語（詳偵查卷第十四
    頁至第十六頁）相符，並有證人甲○○所出具之贓物認領保
    管單、車牌號碼四三一○—ＤＬ號自用小貨車行照、借用汽
    車切結書、現場照片在卷可稽（見偵查卷第二十三頁、第二
    十八頁、第二十九頁、第三十頁至第三十四頁），足見被告
    任意性自白與事實相符，應堪採信。至被告雖陳稱其罹患憂
    鬱症及精神病，並提出臺北市立聯合醫院中興院區診斷證明
    書為憑（見偵查卷第五十四頁），然參以被告在案發之初於
    警詢、內勤檢察官及本院羈押庭訊問時，均能針對詢問或訊
    問之內容切題回答，就其行竊之動機及過程，記憶清晰，陳
    述甚詳，且尚知於行竊得手後租用小貨車載運竊得之物變現
    花用，顯見被告於行為時尚未因精神障礙，致不能辨識其行
    為違法或欠缺其辨識而行為之能力，或致其辨識行為違法或
    依其辨識而行為之能力，顯著降低之情形。綜上，本案事證
    明確，被告竊盜犯行洵堪認定，應依法論科。
二、核被告所為，係犯刑法第三百二十條第一項竊盜罪。按如數
    行為於同時同地或密切接近之時地實施，侵害同一之法益，
    各行為之獨立性極為薄弱，依一般社會健全觀念，在時間差
    距上，難以強行分開，在刑法評價上，以視為數個舉動之接
    續施行，合為包括之一行為予以評價，較為合理，則屬接續
    犯，而為包括之一罪，最高法院著有八十六年臺上字第三二
    九五號判例可資參照，本案被告係基於單一之犯意，以單一
    行為之數個舉動，接續進行同一竊盜犯罪，在犯罪完成以前
    ，其各個舉動均屬犯罪行為之一部，而接續的侵害同一法益
    ，為實質上一罪。又被告於九十七年間犯竊盜罪，經本院以
    九十七年度易字第一六七五號各判處有期徒刑三月、三月、
    七月，並經臺灣高等法院以九十八年度上易字第八十一號駁
    回上訴確定，另於九十七年間犯詐欺罪，經臺灣臺北地方法
    院以九十八年度簡字第二五七八號判處有期徒刑五月確定，
    前開四罪，由臺灣臺北地方法院以九十八年度聲字第二五四
    五號裁定定其應執行有期徒刑一年四月確定，於九十九年二
    月六日縮刑期滿執行完畢，有臺灣高等法院被告前案紀錄表
    存卷可按（見本院卷第三頁至第十八頁），其前受徒刑之執
    行完畢，五年以內故意再犯本案有期徒刑以上之罪，為累犯
    ，應依刑法第四十七條第一項之規定，加重其刑。爰審酌被
    告有如事實欄所示之前科，素行不佳，其不思以正當工作營
    生，竟謀不勞而獲，行竊他人財物，所為危害社會秩序並侵
    害他人財產權，然其犯後尚能坦承犯行，且所竊得之財物業
    經被害人領回，及其犯罪之動機、目的、手段、生活狀況、
    智識程度、所竊得財物之價值等一切情狀，認公訴人具體求
    處有期徒刑九月以上，略嫌過重，爰量處如主文所示之刑。
    末按保安處分係針對受處分人將來之危險性所為之處置，以
    達教化、治療之目的，為刑罰之補充制度。我國現行刑法採
    刑罰與保安處分雙軌制，係在維持行為責任之刑罰原則下，
    為協助行為人再社會化之功能，以及改善行為人潛在之危險
    性格，期能達成根治犯罪原因、預防犯罪之特別目的。是保
    安處分中之強制工作，旨在對嚴重職業性犯罪及欠缺正確工
    作觀念或無正常工作因而習慣犯罪者，強制其從事勞動，學
    習一技之長及正確之謀生觀念，使其日後重返社會，能適應
    社會生活。刑法第九十條第一項規定：「有犯罪之習慣或以
    犯罪為常業或因遊蕩或懶惰成習而犯罪者，於刑之執行前，
    令入勞動場所，強制工作」，即係本於保安處分應受比例原
    則之規範，使保安處分之宣告，與行為人所為行為之嚴重性
    、行為人所表現之危險性及對於行為人未來行為之期待性相
    當之意旨而制定，而由法院視行為人之危險性格，決定應否
    令入勞動處所強制工作，以達預防之目的（最高法院九十四
    年度臺上字第六六一一號判決參照）。被告固有多次竊盜前
    科，惟其於本案中僅有一次竊盜犯行，且犯罪手段、所生結
    果尚未達相當之嚴重性、危險性，依比例原則予以權衡，本
    院認量處如主文所示之刑，應足收遏止及矯正之效，尚無依
    檢察官聲請依刑法第九十條第一項、第二項前段之規定，於
    刑之執行前，令入勞動場所強制工作之必要，附此敘明。
據上論斷，應依刑事訴訟法第二百八十四條之一、第二百九十九
條第一項前段，刑法第三百二十條第一項、第四十七條第一項，
刑法施行法第一條之一第一項、第二項前段，判決如主文。
本案經檢察官彭康凡到庭執行職務
中    華    民    國    99    年    5     月    28    日
                          臺灣士林地方法院刑事第八庭
                              法      官  孫萍萍
以上正本證明與原本無異。
如不服本判決，應於收受送達後十日內向本院提出上訴書狀，並
應敘述具體理由；其未敘述上訴理由者，應於上訴期間屆滿後二
十日內向本院補提理由書（均須按他造當事人之人數附繕）「切
勿逕送上級法院」。
                              書  記  官  劉易柔
中    華    民    國    99    年    5     月    28    日
附錄本案論罪科刑法條全文：
刑法第三百二十條
意圖為自己或第三人不法之所有，而竊取他人之動產者為竊盜罪
，處五年以下有期徒刑、拘役或五百元以下罰金。
意圖為自己或第三人不法之利益，而竊佔他人之不動產者，依前
項之規定處斷。
前二項之未遂犯罰之。

司法院資訊處製作；財團法人民間司法改革基金會備份。
